臺灣桃園地方法院刑事裁定
111年度單禁沒字第1371號
聲  請  人  臺灣桃園地方檢察署檢察官
被      告  毛鼎盛


上列聲請人因被告違反毒品危害防制條例案件，聲請單獨宣告沒
收（111年度聲沒字第1510號），本院裁定如下：
    主  文
扣案如附表一所示之物均沒收銷燬，如附表二所示之物沒收。
其餘聲請駁回。
    理  由
一、聲請意旨略以：被告毛鼎盛因施用毒品案件，業經臺灣桃園
    地方檢察署檢察官以109年度毒偵字第6522號、第7788號、 
    110年度毒偵字第4140號、第5621號、111年度毒偵字第1530
    號、第2404號、第2864號為不起訴處分確定在案，而如附表
    一所示扣案物品，經送檢驗，均檢出甲基安非他命成分，如
    附表三所示扣案物品，亦檢出沾有甲基安非他命成分，均屬
    毒品危害防制條例第2條第2項第2款所規定之第二級毒品，
    如附表二所示扣案物品，為被告所有供其施用第二級毒品犯
    行所用之物，依毒品危害防制條例第18條第1項前段、刑法
    第38條第1項、第2項前段、第40條第2項、第3項等規定聲請
    單獨宣告沒收或沒收銷燬等語。
二、查獲之第一、二級毒品及專供製造或施用第一、二級毒品之
    器具，不問屬於犯罪行為人與否，均沒收銷燬之；供犯罪所
    用、犯罪預備之物或犯罪所生之物，屬於犯罪行為人者，得
    沒收之。但有特別規定者，依其規定；違禁物或專科沒收之
    物得單獨宣告沒收；刑法第38條第2項之物，因事實上或法
    律上原因未能追訴犯罪行為人之犯罪或判決有罪者，得單獨
    宣告沒收，毒品危害防制條例第18條第1項前段、刑法第38
    條第2項、第40條第2項、第3項分別定有明文。
三、准許部分：
　㈠扣案如附表一所示之物，經送檢驗各檢出如附表一「說明」
    欄所示毒品成分，均屬毒品危害防制條例第2條第2項第2款
    所管制之第二級毒品，應依毒品危害防制條例第18條第1項
    前段規定，不問屬於犯罪行為人與否，皆予宣告沒收銷燬。
    又用以盛裝各該毒品之包裝袋、針筒，因無法與所盛裝之毒
    品相析離分別秤重，且無析離必要與實益，應與該等毒品併
    予宣告沒收銷燬。至鑑驗用罄部分，已不存在，自無庸宣告
    沒收銷燬。
　㈡扣案如附表二所示之物，為被告所有供其施用第二級毒品犯
    行所用之物，此據被告供承在卷，且該犯行因適用觀察、勒
    戒程序之法律上原因而未被追訴，是應依刑法第38條第2項
    前段規定，予以宣告沒收。
　㈢從而，檢察官就如附表一所示部分聲請單獨宣告沒收銷燬，
    及就如附表二所示部分聲請單獨宣告沒收，於法均無不合，
    應予准許。
四、駁回部分：
　㈠檢察官就扣案如附表三所示之物固亦聲請宣告沒收銷燬，惟
    該等物品送驗文號為臺北市政府警察局萬華分局北市警萬分
    刑字第1103054450號，卷附交通部民用航空局航空醫務中心
    航藥鑑字第0000000號、第0000000號毒品鑑定書所載之來文
    單位字號則為北市警萬分刑字第1103044450號，二者字號有
    別，致本院無從判斷該等物品是否確均檢出甲基安非他命之
    成分，難認已合於毒品危害防制條例第18條第1項前段規定
    應予宣告沒收銷燬之要件。
　㈡扣案如附表三所示之物雖或為被告所有供其犯罪所用之物，
    然因上述字號相近，無法排除其為誤載之可能性，本院認為
    不宜逕援引刑法第38條第2項前段規定予以諭知沒收，而應
    由檢察官查明後另行提出聲請，併此指明。
　㈢是以，檢察官就如附表三所示部分聲請單獨宣告沒收銷燬，
    本院礙難准許，應予駁回。
五、依刑事訴訟法第455條之36第1項、第2項，裁定如主文。
中　　華　　民　　國　　111 　年　　11　　月　　4 　　日
                  刑事第二十庭  法　官　陳布衣

以上正本證明與原本無異。
如不服本裁定，應於裁定送達後5 日內向本院提出抗告狀。
　　　　　　　　　　　　　　　  書記官　蔡昌霖
中　　華　　民　　國　　111 　年　　11　　月　　7 　　日
附表一：
編號 外觀及數量 說明 備註 一 白色結晶1包 （含與毒品難以完全 析離之包裝袋1個） 檢出第二級毒品甲基安非他命成分 驗前毛重：1.0380公克 （詮昕科技股份有限公司 報告編號：D0000000毒品原物檢驗報告） 109年度毒偵字 第6522號（即 聲請書附表編 號1） 二 白色透明晶體1包 （含與毒品難以完全 析離之包裝袋1個） 檢出第二級毒品甲基安非他命成分 驗前毛重：1.37公克 （臺北市政府警察局 109年北市鑑毒字第345號鑑定書） 109年度毒偵字 第7788號（即 聲請書附表編 號2） 三 內含無色透明液體之 針筒1支  檢出第二級毒品甲基安非他命成分 驗前淨重：0.0790公克 （交通部民用航空局航空醫務中心 航藥鑑字第0000000號毒品鑑定書） 110年度毒偵字 第4140號（即 聲請書附表編 號3） 四 結晶1包 （含與毒品難以完全 析離之包裝袋1個） 檢出第二級毒品甲基安非他命成分 驗前毛重：1.22公克 （台灣檢驗科技股份有限公司報告編號： UL/2020/00000000濫用藥物檢驗報告） 110年度毒偵字 第5621號（即 聲請書附表編 號4） 五 白色微潮結晶1包 （含與毒品難以完全 析離之包裝袋1個） 檢出第二級毒品甲基安非他命成分 驗前毛重：0.1950公克 （交通部民用航空局航空醫務中心 航藥鑑字第0000000號毒品鑑定書） 111年度毒偵字 第2404號（即 聲請書附表編 號7） 
附表二：
編號 外觀及數量 說明 備註 一 軟管1支  被告自承為其所有供施用第二級毒品所用 111年度毒偵字 第2864號（即 聲請書附表編 號8） 
附表三：
編號 外觀及數量 說明 備註 一 殘渣袋1包  無法判斷是否確檢出第二級毒品成分 110年度毒偵字 第1530號（即 聲請書附表編 號5） 二 注射針筒1支 無法判斷是否確檢出第二級毒品成分 110年度毒偵字 第1530號（即 聲請書附表編 號6）